臺灣高雄地方法院刑事判決　　　　　　　96年度訴字第200 號
公　訴　人　臺灣高雄地方法院檢察署檢察官
被　　　告　甲○○
上列被告因毒品危害防制條例案件，經檢察官提起公訴（95年度
毒偵字第8965號），被告於本院準備程序中為有罪陳述，經合議
庭裁定由受命法官依簡式審判程序獨任審理，本院判決如下：
    主  文
甲○○施用第一級毒品，處有期徒刑柒月。又施用第二級毒品，
處有期徒刑參月。應執行有期徒刑捌月。
    事  實
一、甲○○前於民國90年間，因施用毒品案件，經本院以90年度
    毒聲字第4697號裁定送觀察、勒戒後，認有繼續施用毒品傾
    向，再經本院以90年度毒聲字第5161號裁定令入戒治處所施
    以強制戒治，嗣經停止戒治，及撤銷停止戒治，再令入戒治
    處所施以強制戒治，於92年4 月18日戒治期滿執行完畢，並
    由臺灣高雄地方法院檢察署（下稱地檢署）檢察官以92 年
    度戒毒偵字第575 號為不起訴處分確定。仍未戒除毒癮，於
    前開強制戒治執行完畢釋放後5 年內，基於施用第一級毒品
    之犯意，於95年10月17日上午7 、8 時許，在位於高雄縣美
    濃鎮○○街81號住處，以針筒注射之方式，施用第一級毒品
    海洛因1 次；又基於施用第二級毒品之犯意，於同日9 、10
    時許，在上開住處，以將甲基安非他命置入玻璃瓶燒烤，吸
    食煙霧之方式，施用第二級毒品甲基安非他命1 次。嗣於同
    日晚間9 時55分許對甲○○採尿送驗後，呈甲基安非他命及
    嗎啡陽性反應，始為警查獲上情。
二、案經高雄縣政府警察局旗山分局報請臺灣高雄地方法院檢察
    署檢察官偵查起訴。
    理  由
一、本件被告甲○○所犯係死刑、無期徒刑、最輕本刑為3 年以
    上有期徒刑以外之罪，其於準備程序中就被訴事實為有罪之
    陳述，經法官告知簡式審判程序之旨，並聽取公訴人及被告
    之意見後，認為適宜由受命法官獨任進行簡式審判程序，依
    刑事訴訟法第273 條之1 第1 項規定，裁定由受命法官獨任
    進行審判程序，合先敘明。
二、訊據被告對於上揭事實於審理時坦承不諱，而被告為警採之
    尿液，經送請長榮大學以酵素免疫法 (EIA)及氣相層析質譜
    法 (GC/MS)方法檢驗結果，呈嗎啡及甲基安非他命陽性反應
    ，此有該大學95年10月30日確認報告及應受尿液採驗人尿液
    檢體採集送驗紀錄表各1 紙附卷可稽。足徵被告前開施用第
    一級毒品海洛因及第二級毒品甲基安非他命之自白核與事實
    相符，堪可採為論罪科刑之依據。是被告施用第一級毒品海
    洛因及第二級毒品甲基安非命各1 次之犯行，應堪認定。
三、被告前於90年間，因施用毒品案件，經本院以90年度毒聲字
    第4697號裁定送觀察、勒戒後，認有繼續施用毒品傾向，再
    經本院以90年度毒聲字第5161號裁定令入戒治處所施以強制
    戒治，嗣經停止戒治，及撤銷停止戒治，再令入戒治處所施
    以強制戒治，於92年4 月18日戒治期滿執行完畢，有臺灣高
    等法院被告前案紀錄表1 紙可按，其於前開強制戒治執行完
    畢釋放後，5 年內復犯本件施用毒品罪，應依毒品危害防制
    條例第23條第2 項之規定，予以處罰。
四、核被告所為，係犯毒品危害防制條例第10條第1 項之施用第
    一級毒品罪及同條第2 項之施用第二級毒品罪。被告持有第
    一、二級毒品並進而施用，其持有之低度行為，應為施用之
    高度行為所吸收，不另論罪。被告所犯上開2 罪，犯意各別
    ，行為互異，應分論併罰。爰審酌被告前因施用毒品，並經
    觀察、勒戒及強制戒治程序，仍未能徹底戒絕吸毒惡行，顯
    見意志不堅，惟念其犯後坦承犯行，且施用毒品乃屬自戕行
    為，尚未害及他人等一切情狀，分別量處如主文所示之刑，
    並定其應執行之刑。
五、至檢察官另就被告於95年11月16日12時54分許起回溯前24小
    時內之某時，在上開住處，分別施用第一級毒品海洛因及第
    二級毒品甲基安非他命之行為（即地檢署96年毒偵字第272
    號），認與上開起訴部分，係屬集合犯，請求併辦云云。惟
    查，上開併辦之施用毒品行為與本案之施用毒品行為，二者
    時間相隔近月，原已難率認被告乃係出於單一集合犯行為或
    接續犯之決意所為之者，況被告於本院準備程序亦供陳其有
    於上開事實欄所載時間及同年11月16日上午某時有施用第一
    、二級毒品，但伊只有施用這兩次，其餘時間並沒有再施用
    ，伊並無上癮等語（見本院卷第34、35頁），檢察官復未就
    此提出積極證據加以證明被告確有在密切接近之時、地持續
    為施用行為，則本院自難信併案部分與本案犯行間存有集合
    犯之實質上一罪關係而併予審理，爰將此部分退回檢察官另
    為適法之處理。
據上論斷，應依刑事訴訟法第273 條之1 第1 項、第299 條第1
項前段，毒品危害防制條例第10條第1 項、第2 項，刑法第11條
前段、第51條第5 款，判決如主文。
本案經檢察官周天畏到庭執行職務。
中　　華　　民　　國　　96　　年　3 　　月　　16 　 　日
                  刑事第十庭    法　官  楊淑珍
以上正本證明與原本無異。
如不服本判決，應於判決送達後10日內，向本院提出上訴狀。
中　　華　　民　　國　　96　　年　3 　　月　　16 　 　日
                                書記官  林秀敏
附錄本件論罪法條全文：
毒品危害防制條例第10條
施用第一級毒品者，處6月以上5年以下有期徒刑。
施用第二級毒品者，處3年以下有期徒刑。
